【裁判字號】    97,易,555
【裁判日期】    970926
【裁判案由】    恐嚇
【裁判全文】
臺灣新竹地方法院刑事判決               97年度易字第555號
公  訴  人  臺灣新竹地方法院檢察署檢察官
被      告  丙○○
上列被告因恐嚇案件，經檢察官提起公訴（97年度偵字第2942號
）後，被告於本院準備程序中就被訴事實為有罪之陳述，經告知
被告簡式審判程序之旨，並聽取檢察官、被告之意見後，經本院
進行簡式審判程序，本院判決如下：
    主    文
丙○○犯恐嚇危害安全罪，處有期徒刑月，如易科罰金，以新
臺幣壹仟元折算壹日；緩刑貳年。
    犯罪事實
一、丙○○於民國94年間，透過友人介紹而結識經營翔傑營造有
    限公司（下稱翔傑公司）之乙○○，斯時翔傑公司因承包竹
    北生物科技園區之工程，丙○○於該時加入乙○○之工作團
    隊。於96年間，因翔傑公司向基泰工程行承包交通部臺灣鐵
    路管理局之新竹內灣支線高架工程，過程中，因乙○○承諾
    給予丙○○之車馬費用及工程施作過程中造成附近居民圍牆
    損壞部分之修繕等情，造成雙方之爭執，且乙○○欲將下游
    工程再轉包予其他廠商承作，丙○○便與乙○○協商欲由其
    承包翔傑公司之工程，惟乙○○認丙○○估價過高而未接受
    ，乃將工程發包予其他廠商承作。丙○○因此以乙○○未將
    工程發包予其承作，致其受有工程損失為由，要求乙○○支
    付新臺幣（下同）500萬元作為賠償金，惟遭乙○○拒絕，
    其於96年10月、11月間，數次以電話連絡乙○○出面談判，
    亦皆未獲乙○○回應（此部份所涉恐嚇罪嫌，另由臺灣新竹
    地方法院檢察署檢察官為不起訴處分）。丙○○於96年12月
    3 日上午10時許，前往翔傑公司位在新竹市○○路208巷30
    號旁之工務所找尋乙○○，因乙○○已返回花蓮，丙○○認
    乙○○有意躲避而心生不滿，竟即基於恐嚇危害安全之犯意
    ，向在場之乙○○之子甲○○恫稱：「真的要等到抓到你的
    時候挖一個洞，把你丟下去的時候才說不要」、「我看你打
    包回去花蓮跟你父親講說不要做了，明天大門我叫人來用大
    條鍊子把大門鎖起來」、「我看電切一切休息好了，休一個
    月我看他要不要出現」等語，並當場作勢撥打電話喝令不詳
    人士前往上開工務所剪斷電源，而以此加害生命、身體、財
    產之事恐嚇甲○○，嗣後甲○○將上開語詞轉知予乙○○，
    致乙○○、甲○○心生畏懼。嗣經乙○○、甲○○報警處理
    循線查獲。
二、案經乙○○、甲○○訴由新竹市警察局第二分局報告臺灣新
    竹地方法院檢察署檢察官偵查起訴。
    理    由
一、程序部分：
    按除被告所犯為死刑、無期徒刑、最輕本刑為3 年以上有期
    徒刑之罪或高等法院管轄第一審案件者外，於前條第1 項程
    序進行中，被告先就被訴事實為有罪之陳述時，審判長得告
    知被告簡式審判程序之旨，並聽取當事人、代理人、辯護人
    及輔佐人之意見後，裁定進行簡式審判程序，刑事訴訟法第
    273條之1第1 項定有明文。本件被告丙○○所犯係死刑、無
    期徒刑、最輕本刑為3 年以上有期徒刑以外之罪，其於準備
    程序中就被訴事實為有罪之陳述，經告知簡式審判程序之旨
    ，並聽取公訴人及被告丙○○之意見後，本院認為適宜進行
    簡式審判程序，合先敘明。
二、認定被告丙○○犯行所憑之各項證據：
    訊據被告丙○○對於上開犯行，於本院準備、簡式審判程序
    時坦承不諱。此外，並有被害人乙○○、甲○○分別於警詢
    、偵查中指述明確（見偵查卷第8至13、71至73頁），另據
    現場目擊證人薛樂群於警詢、偵查中證述綦詳（見偵查卷第
    14、15、73頁），且有於案發當時之相機錄影畫面譯文、通
    聯調閱查詢單、刑案現場照片8張在卷可參（見偵查卷第24
    至61、64至67頁），被告丙○○所為恐嚇危害安全之犯行，
    事證明確，應依法予以論科。
三、論罪科刑：
（一）論罪：被告丙○○對被害人乙○○、甲○○所為，均係犯
      刑法第305條恐嚇危害安全罪。
（二）想像競合：被告丙○○以一恐嚇行為，危害被害人乙○○
      、甲○○生命、身體、財產、自由上之安全，為想像競合
      犯，應依刑法第55條之規定，從一重論以刑法第305條之
      恐嚇危害安全罪。
（三）緩刑：被告丙○○前未曾因故意犯罪受有期徒刑以上刑之
      宣告，有臺灣新竹地方法院檢察署刑案資料查註紀錄表及
      臺灣高等法院被告前案紀錄表附卷可稽，其因一時圖便，
      短於思慮，致觸犯本案犯行，於犯後坦承失序之舉措，表
      示不會再犯，且念其需扶養分別為17歲、12歲之子女，本
      院認被告經此刑之教訓，當知所警惕，而無再犯之虞，前
      開對其宣告之刑，以暫不執行為適當，並審酌檢察官對科
      刑之意見，爰併宣告被告丙○○緩刑2年，以啟自新，及
      促其不得再犯。
四、依刑事訴訟法第273條之1第1項、第299條第1項前段，刑法
    第305條、第55條前段、第41條第1項前段、第74條第1項第1
    款、刑法施行法第1條之1第1項、第2項前段，判決如主文。
本案經檢察官陳玉華到庭執行職務。
中    華    民    國    97    年     9    月    26    日
                      刑事第四庭法  官  劉兆菊
以上正本證明與原本無異。
如不服本判決，應於送達後10日內向本院提出上訴狀（應敘述具
體理由並附繕本），上訴於臺灣高等法院。上訴書狀如未敘述理
由，應於上訴期間屆滿後20日內補提理由書於本院。
                                書記官  蕭汝芳
中    華    民    國    97    年     9    月    26    日
附錄本案論罪科刑法條
刑法第305條（恐嚇危害安全罪）
以加害生命、身體、自由、名譽、財產之事，恐嚇他人致生危害
於安全者，處2年以下有期徒刑、拘役或3百元以下罰金。


司法院資訊處製作；財團法人民間司法改革基金會備份。
